臺灣嘉義地方法院民事判決
110年度訴字第140號
原      告  朱力民  
訴訟代理人  嚴庚辰律師
            江立偉律師
被      告  陳榮洪  
訴訟代理人  許世烜律師
上列當事人間損害賠償事件，在民國110年8月5日言詞辯論終結
，本院判決如下：
    主       文
被告應該在民國121年9月26日給付原告新臺幣562,656元，以及
從民國121年9月27日起到清償日止，按照年息百分之5計算的利
息。
原告其餘之訴駁回。
訴訟費用（減縮部分除外）由被告負擔百分之36，其餘的由原告
負擔。
原告假執行的聲請駁回。
     事實及理由
甲、程序方面：
    原告原來聲明請求：被告應該給付原告新臺幣（下同）176
    萬8,600元，以及從起訴狀繕本送達次日起到清償日止，按
    照年息百分之5計算的利息。後來在民國110年7月30日提出
    民事訴訟變更狀聲明請求為：⑴被告應該在原告退休當日（1
    21年9月26日）給付原告562,656元，以及從121年9月26日起
    到清償日止，按照年息百分之5計算的利息。⑵被告應該給付
    原告100萬元，以及從起訴狀繕本送達次日起到清償日止，
    按照年息百分之5計算的利息。經審核原告前述行為，屬於
    減縮應受判決事項的聲明，應該准許。又依照民事訴訟法第
    83條第1項前段的規定，前述減縮部分的訴訟費用，應該由
    原告負擔，一併敘明。
乙、實體方面：
一、原告主張和聲明：
  ㈠被告是國立嘉義大學（下稱嘉大）機械與能源工程學系系主
    任，擅自竄改投票錄取並聘任的結果，使原告受有沒有辦法
    被嘉大機械與能源工程學系聘用的損害：
　⒈被告於100年8月1日間擔任嘉大理工學院機械與能源工程學系
    系主任，並且是該系教師評審委員會（下稱本件系教評會）
    當然委員兼召集人，依據大學法第20條1項、第2項及嘉大教
    師評審委員會設置辦法（下稱校教評會設置辦法）、嘉大教
    師聘任及升等審查辦法、嘉大理工學院教師評審委員會設置
    要點（下稱院教評會設置要點）、嘉大理工學院教師聘任及
    升等審查要點、嘉大理工學院機械與能源工程學系教師評審
    委員會設置要點（下稱系教評會設置要點）、嘉大理工學院
    機械與能源工程學系教師聘任及升等審查細則等規定，具有
    召集主持該系教評會初審審議教師聘任案，並且提送該校理
    工學院教師評審委員會複議審議的職務權限，是依據法令從
    事於公立大學教師聘任評審的公權力行使的公共事務，而具
    有法定職務權限的授權公務員。
　⒉被告在102年7月間簽報該系從102學年度第2學期（103年2月1
    日）起，計劃聘用副教授及專案助理教授各1名，經過該校
    校長邱義源核准後，由該校人事室在102年8月間公告徵聘資
    訊，共計有包括原告在內的15人報名參加甄選。本件系教評
    會在102年10月24日召開102年學度第3次會議(下稱本件系教
    評會第3次會議），就原告等15名應聘人選，初步篩選出張
    炯堡及原告等人為副教授面試人選。在102年10月30日召開
    本件系教評會102年學度第4次會議(下稱本件系教評會第4次
    會議），對原告等應聘副教授人選進行面試及評審，出席委
    員4人，被告因為和張炯堡是舊識而自請迴避，因此投票表
    決委員是3人，經投票表決結果，決議副教授的正取是原告
    ，張炯堡是備取，並且在數日後，由助理依據該次會議現場
    錄音檔案製作完成該次會議紀錄存檔，並且把前開會議決議
    内容如實登載在該次會議紀錄内。
　⒊被告明知系教評會設置要點及教師聘任及升等審查細則等規
    定，並沒有就系教評會議決議内容重行表決或復議訂定規範
    ，並且依據校教評會設置辦法第9條第5項及院教評會設置要
    點第4點第4項規定，校(院）教評會議事運作沒有規定的時
    ，適用内政部發布施行的會議規範有關規定辦理；又明知本
    件系教評會第4次會議決議内容，也沒有具備會議規範第61
    條有關重行表決的要件以及第78、79條有關提請復議的理由
    及條件，依規定不得任意變更該系教評會第4次會議決議。
    不料，被告竟然在本件系教評會第4次會議後，分別向訴外
    人丁慶華、楊仁岡及徐超明等本件系教評會部分委員私下進
    行遊說，要求他們同意變更本件專任教師聘任案的正、備取
    人選決議，把副教授正取由原告變更為張炯堡。被告為規避
    違法變更本件系教評會第4次會議決議的相關刑責，利用該
    系在102年11月13日下午召開102學年度第6次系務會議的機
    會，在會後以非正式會議形式（系所評鑑會議），要求與會
    人員（出席人員計有被告、丁慶華、楊仁岡、林肇民及翁永
    進等5位該系專任教師及系辦助理）就前開已經經過本件系
    教評會第4次會議正式決議的本件專任教師聘任案正、備取
    人選進行討論，並且擅自認定與會人員已經達成把副教授正
    取人選變更為張炯堡。
　⒋之後，被告又利用本件系教評會在102年11月28日召開102學
    年度第5次會議(下稱本件系教評會第5次會議），明知會議
    議程只是討論前開專任教師聘任案專案助理教授備取人選廖
    川傑論文外審結果，並沒有實際討論就前開副教授是否變更
    的議程，竟然指示不知情的助理重新製作本件系教評會第4
    次會議「新聘教師選票」（副教授候聘人欄登載「張恫堡《
    正取》」，在會後要求與會系教評會出席委員丁慶華、揚仁
    岡、徐超明，對上開變更後的專任教師聘任案正備取人選補
    行投票（同意打「〇」、不同意打「X」），背書認可。但是
    丁慶華、楊仁岡、徐超明對該「新聘教師選票」内容產生疑
    義而拒絕投票，被告才指示不知情的助理改以本次系教評會
    第4次會議原「新聘教師排序」選票（該等選票已經遺失）
    ，讓與會委員補行投票。被告再指示不知情的助理把前開原
    來已經製作完成的本件系教評會第4次會議真實紀錄内容刪
    除，重行在該會議紀錄決議⒈不實登載「經委員充分討論及
    投票後，符合本系副教授推薦人選正取：張炯堡」；會議紀
    錄決議⒉不實登載「出席委員5位，委員行使同意票之投票結
    果，副教授正取張炯堡（同意5票，不同意0票）...」，同
    時把本件系教評會第4次會議原始使用的「新聘教師排序」
    選票銷毀；又在本件系教評會第5次會議紀錄決議登載「經5
    位出席委員討論確認後，送院審之副教授推薦人選為張炯堡
    ，提送院教評會進行後續審議」。之後，把前開不實登載的
    本件系教評會第4、5次會議紀錄，併同「專任教師甄選人員
    名冊」及「專任教師提聘名冊」等資料，送交該院教評會進
    行複審。嘉大理工學院在102年12月9日召開102學年度院教
    評會第3次會議，各該不知情的院教評會評審委員，複審通
    過張炯堡聘任案，再把初審以及複審相關資料提送該校教評
    會進行決審；該校教評會在102年12月24日召開102學年度第
    3次會議，各該不知情的校教評會評審委員決審通過張炯堡
    聘任案，並且經報請該校校長邱義源核定後，完成本件專任
    教師聘任案作業程序，致使原告受有無法被嘉大機械與能源
    工程學系聘任為教授的損害。
　㈡因被告前述不法行為致使原告沒有辦法順利被聘任為嘉大副
    教授職務，讓原告社會評價遭受敗損，嚴重侵害原告的工作
    權、財產權及名譽權，顯見被告要求不知情助理竄改本件系
    教評會甄試排序名單的行為具有故意，而且被告的故意行為
    與原告所受損害間確有相當因果關係，原告依據民法第184
    條第1項前段、第2項、第186條第1項前段、第195條第1項前
    段可以請求被告給付下列費用：
　⒈退休年資差異的損害：
　⑴原告因為被告前開行為，沒有辦法在103年在嘉大任教，而是
    在103年2月1日受聘在私立南台科技大學機械系任教，之後
    才在105年8月1日轉任國立台東大學綠色與資訊科技學位學
    程任教，致使原告在國立學校服務年資減少2.5年，影響原
    告將來退休金的計算。原告是54年9月26日出生，如果原告
    在103年就任職在嘉大，並且在65歲時屆齡退休，以新制服
    務年資19年計算，可領取的每月退休金是44,406元。但是，
    因為被告的前述行為，原告在105年才在國立台東大學任教
    ，退休時以服務年資16.5年計算，可以領取的每月退休金是
    40,136元，每月損失差額為4,270元【計算式：44,406元－40
    ,136元＝4,270元】。而且被告既然已經否認原告受有前述損
    害，足以認定被告在原告退休時有不為給付之虞，原告因此
    依據民事訴訟法第246條規定預為請求。又原告退休起到全
    國男性平均餘命80歲止，受有退休金的差額損失，扣除15年
    的中間利息後，可以一次請求被告從原告65歲退休時起，賠
    償原告562,656元【計算式：（4,270元/月×12月）×15年×10
    .9808（15年的霍夫曼係數）＝562,656元】。
  ⑵因為被告的前述行為，致使原告本來可以在103年在嘉大任教
    ，卻一直到105年才有機會到同樣是國立大學的台東大學任
    教，可見原告已經有取得前述退休金的利益的可能，卻因此
    無法取得，自屬於民法第216條第2項規定的所失利益（最高
    法院81年台上字第2149號民事裁判意旨參照）。被告應該填
    補該所失利益，因此，被告抗辯原告目前還沒有退休而不能
    請求退休金差額的損害等語，不足以採信。
　⒉精神慰撫金：　
　　原告不能在嘉大任教，為謀生賺取養家費用，迫不得已前往
    私立南台科技大學、國立台東大學任職，奔波勞苦、舟車勞
    頓，而疏於照顧家人及小孩，致使原告與配偶因長久分居兩
    地而離婚，原告也因為沒有錄取嘉大的甄試，而喪失信心，
    意志消沉，經診斷患有廣泛性焦慮症及憂鬱症，也經常產生
    厭世感，夜晚難以入眠等精神上痛苦，因此請求100萬元的
    精神慰撫金。
  ㈢嘉大110年6月7日嘉大人字第1109002632號函覆略以：學校各
    級的教評會對於教師的聘任，具有獨立自主的判斷權限。而
    且教師聘任案，經過系教評會初審決定後，後續院教評會以
    及校教評會原則上都是尊重系教評會的初審決定，不會再進
    行口試、面試等實體審查，而且進行複審及決審時，也是依
    據初審結果及資料進行書面審查及決議等語。原告當時既然
    已經通過系教評會的初審決定，後續的審查程序只會是形式
    審查，不再另外進行實體審查。如果被告沒有變造本件系教
    評會第4次會議紀錄，原告已經可以在103年獲聘為嘉大的副
    教授。再者，依據嘉大機械與能源工程學系歷年教師聘任統
    計資料，除了系教評會自行撤回或者當事人放棄應聘以外，
    其餘系教評會決議聘任的人選，最後都能通過後續的院教評
    會、校教評會，並且獲得校長的核可等事實，也可以佐證前
    開函覆內容屬實。
　㈣前開函覆並沒有表示本件系教評會第4次會議程序有違法無效
    的問題，或者是有經過校長認定會議程序具有明顯瑕疵而送
    交教評會進行覆議的情形，難認該次會議決議有違法致無效
    的情事，而且依據系教評會設置要點第7條第2項規定，評審
    委員如果因為利害關係而聲請自行迴避時，不算入出席及決
    議人數，被告當時已經自行迴避，原先出席的評審委員人數
    就從4人變更為3人，並且以該3名人數來計算出席以及決議
    人數，該次決議既然已經有3人以上出席及投票，已經超過
    出席及表決人數的3分之2以上【計算式：（4人-l人）×2/3＝
    2人），該次決議自屬合法、有效的決議。況且依據校教評
    會第9條第3項規定，如果教評會的決議程序有出席人數不足
    的瑕疵時，也不是自始當然確定無效。被告抗辯本件系教評
    會第4次會議關於聘任原告的決定不符相關規定而無效等語
    ，不可以採信。
  ㈣聲明：被告應該在121年9月26日給付原告562,656元，以及從
    121年9月26日起到清償日止，按照年息百分之5計算的利息
    ；被告應該給付原告100萬元，以及從起訴狀繕本送達次日
    起到清償日止，按照年息百分之5計算的利息；願供擔保，
    請准宣告假執行。
二、被告答辯和聲明：
  ㈠否認原告主張因為被告擅自竄改投票錄取及聘任的結果，致
    使原告受有無法被嘉大機械與能源工程學系錄取並聘任，造
    成原告受有無法被嘉大機械與能源工程學系聘用的損害等語
    。
  ㈡原告與嘉大間的聘任關係還沒有成立，應該沒有工作權受侵
    害的問題：
  ⒈依據嘉大教師聘任及升等審査辦法第5條第4項規定，在系教
    聘會初審通過後，應該再轉送校教評會決審，決審通過後，
    還要經過校長核定後，才可以聘任。因此，縱使原告在本件
    系教評會已經初審通過，但是還沒有經院教評會、校教評會
    的「複審」、「決審」，也沒有經過校長核定，原告是不是
    可以受到嘉大的聘任，仍是不確定。
  ⒉依據原告應聘的過程，嘉大機械與能源工程學系的招聘廣告
    ，性質是要约的誘引，原告前往應徵，則是要約，在嘉大沒
    有依據該校教師聘任及升等審查辦法聘任原告前，原告和嘉
    大間的聘任契約還沒有成立，必須是在院、校教評會複審、
    決審通過並且報請校長核定後給予聘任，發給聘書並由原告
    正式接聘以前，嘉大仍然必須依據規定進行審查程序，在審
    查程序全部進行完畢並且確定新聘教師人選前，任何應聘者
    和嘉大間都沒有任何的權利義務關係，原告主張其工作權受
    侵害，不可以採信。原告既然還沒有和嘉大間成立聘任關係
    ，就沒有薪等、年資及將來請領退休金的權利，原告主張工
    作權受侵害，受有將來的退休金短少的差額損失，要求被告
    賠償等情，欠缺法律上依據，不足以採信。
  ⒊依據校教評會設置辦法第9條第1項、第3項規定，各級教評會
    的組織和運作，都是獨立運作，由各委員依照自由意志決定
    而以無記名單記票形式決議，而且設置辦法的規定內容並沒
    有限制上級的院教評會、校教評會只能就系教評會決議的程
    序上事項為審查，而不能為實質審查。再者，校長仍然有最
    終決定權，校長對於校教評會的決定如果認為有「不適當」
    或「程序明顯瑕疵」都可以否決，移請校教評會覆議。因此
    ，原告主張系教評會決定聘任人選後，後續的流程只會對系
    所的決定為程序上的審查等語，和校教評會設置辦法的規定
    不符，不足以採信。
  ⒋本件系教評會成員有5人，依據校教評會設置辦法第9條第1項
    規定，必須有3分之2以上委員（4位委員）出席，才能作出
    有效的決議。依據原告的主張，本件系教評會新聘教師決議
    案的出席人數因被告迴避，只剩下3人，而不足最低表決出
    席人數，因此原告應聘初審的系教評會決議，事實上因為不
    足法定出席人數而有程序重大瑕疵，依法無效。縱使把這次
    決議移送院、校教評會決議，或者校長核定，都有可能被否
    決，因此原告主張他已經通過系教評會初審，依照後續的流
    程會獲得學校聘任等語，不可以採信。
　㈢原告主張財產權和名譽權受侵害等情，也是沒有法律上依據
    ：
　⒈原告沒有具體陳明是何財產權受侵害，原告主張不可以採信
    。
　⒉關於大學教師應聘過程，不是公開的程序，而且相關系教評
    會會議紀錄屬於嘉大的業務文書，不是原告的私文書，原告
    雖然主張因為沒有錄取就自我懷疑折磨、奔波勞累的煎熬、
    妻離子散等精神上痛苦等情，但是，沒有具體陳明原告名譽
    權如何受侵害，原告主張名譽權受損害，難已採信。
  ㈣原告雖然沒有獲聘為嘉大的副教授，但是立即在103年2月1日
    獲南台科技大學聘任為「教授」，所獲得的薪資，高於嘉大
    的「副教授」薪資，並沒有工作權遭侵害或薪資減損的損害
    ，原告提起本件訴訟，欠缺法律上依據。
  ㈤本件精神慰撫金的請求和被告偽造文書的刑事案件判決認定
    的事實沒有關係，原告的請求，沒有法律上依據。
  ㈥聲明：原告之訴駁回；如果受不利益判決，請准宣告供擔保
    免予假執行。
三、得心證的理由
  ㈠原告主張被告有如前述乙、一、㈠所示明知本件系教評會102
    年學度第4次會議決議副教授正取是原告，張炯堡是備取，
    竟指示不知情的助理把原來的會議紀錄刪除，製作不實會議
    決議內容等事實，有本院109年度嘉簡字第826號刑事判決檢
    索資料可以證明，被告也沒有爭執，應該可以相信是真實的
    。
  ㈡原告主張如果沒有被告前述行為，原告可以在103年間被聘  
    為嘉大副教授等情，可以採信：
  ⒈經查嘉大教師評審委員會設置辦法第9條第1項規定：「各級
    教評會會議不定期舉行，開會時應有全體委員三分之二以上
    （含）之出席，始得開議；除校教評會審查教師升等應經出
    席並參加表決委員過半數之同意通過升等外，其餘議案應經
    出席並參加表決委員三分之二以上（含）同意，始得通過。
    可否同數，取決於主席。…。」；第11條第2、3、4項規定略
    以：「各級教評會委員於審查有關委員本人或其配偶、前配
    偶、四親等內之血親或三親等之姻親或曾有此關係者之事項
    ，或對代表著作共同作者之升等案時，應自行迴避，不得參
    與評審。有具體事實，足認教評會委員對於評審案件有偏頗
    之虞者，當事人得向教評會申請該委員迴避，…由該教師評
    審委員會決議之。各級教評會委員有第二項所定情形不自行
    迴避，而未經當事人申請迴避者，主席得經教評會決議，請
    該委員迴避。委員迴避時，不計入該項決議案之出席人數。
    」。又嘉大理工學院機械與能源工程學系教師評審委員會設
    置要點（100年8月8日100學年度第1次系務會議審議通過）
    第5條規定略以：「系教評會…開會時應有委員三分之二以上
    （含)之出席始得開議，各項議案應經出席委員三分之二（
    含）以上贊同，始得通過，…。」；第7條第2項規定：「評
    審委員於審查有關委員本人或其配偶、前配偶、四親等內之
    血親或三親等之姻親或曾有此關係者之事項時，應自行迴避
    ，不得參與評審。委員應自行迴避時，不計入出席及決議人
    數。」等情，有各該設置辦法及設置要點可以證明（本院卷
    第99至101頁、第125頁）。依據以上規定，可以為以下的認
    定：
　⑴嘉大系教評會應該有全體評審委員3分之2以上出席，才能開
    議，而且所評審的議案，必須有經出席並參加表決委員3分
    之2以上同意，才能通過。
　⑵評審委員有前述設置辦法第11條第2項所定應自行迴避的事由
    時，應自行迴避；如果沒有自行迴避，當事人得申請迴避；
    當事人沒有申請迴避時，主席得經教評會決議請該委員迴避
    ；評審委員雖然沒有前述應自行迴避的事由，但有具體事實
    足以認定該委員對於所評審案件有偏頗之虞時，當事人得向
    教評會申請該委員迴避，經教評會決議應該迴避時，該委員
    也應該迴避，不得參與評審。而且依照前述規定及程序迴避
    的委員，不計入出席人數。因此，對於評審案件，不具有前
    述規定應自行迴避事由或者未經前述程序經教評會決議應行
    迴避的委員，自不必迴避案件的評審。如果自行迴避，仍然
    應該計入出席人數，只是沒有參與表決而已。
　⒉經查原告主張本件系教評會委員是5個人，本件系教評會102
    年度第4次會議出席委員為4人等情，為被告所不爭執，應該
    是可以相信真實的。被告在副教授聘任評審案件審查時，雖
    然自行迴避，但是迴避的事由是和應聘人選張炯堡為舊識等
    情，為兩造所不爭執，足以認定被告迴避評審並不符合前述
    應該自行迴避的規定，也不因為當事人申請並經教評會決議
    應該迴避的情形，依照前項說明，被告仍然應該計入該次會
    議的出席人數。而該次出席委員人數是4人，已經達到全體
    委員的3分之2以上【計算式：5人×2/3＝3.33人】，依照前述
    辦法及要點規定，自得開議。又本件評審案件，經被告以外
    其餘3人表決決議原告是正取而張炯堡是備取，以出席人數4
    人計算，同意人數也已經達到3分之2以上【計算式：4人×2/
    3＝2.66人】。是則本件系教評會決議並沒有出席人數不足法
    定人數的瑕疵，並且經出席及參與表決委員3分之2贊同，自
    無被告所稱程序有重大瑕疵的情事，這從張炯堡是依據該次
    系教評會決議（初審決定）獲聘這件事情也可以得到佐證，
    因此被告所為前述抗辯，不能採信。　
　⒊又嘉大各級教評會依相關規定獨立審查對系所教師的聘任，
    具有獨立自主的判斷權限。該校系所教師的聘任案，經系教
    評會初審決定後，院教評會以及校教評會就系教評會初審通
    過送到各該教評會的資料，依據該校教師聘任及升等審查辦
    法規定進行審查，原則上都尊重系教評會的初審決定。後續
    複審、決審的院、校教評會審查時，不會再進行口試、面試
    等實體審查，複審及決審是依據初審結果及資料進行書面審
    查及決議等情，已經嘉大110年6月7日嘉大人字第110900263
    2號函覆在卷（本院卷第123至124頁）。再者，依據嘉大機
    械與能源工程學系100年第2學期起到107年第1學期教師聘任
    統計資料（本院卷第81頁），除了系教評會自行撤回或者當
    事人放棄應聘以外，其餘系教評會決議聘任的人選，最後都
    能通過後續的院教評會、校教評會，並且獲得校長的核可等
    情，被告也沒有爭執。是則原告主張如果被告沒有變造本件
    系教評會第4次會議紀錄，原告已經可以在103年獲聘為嘉大
    的副教授等情，應該可以採信。
　㈢被告侵害原告的工作權（得獲聘為副教授職務的期待權），
    應負賠償責任：
　⒈按「因故意或過失，不法侵害他人之權利者，負損害賠償責
    任。」民法第184第1項前段有明文規定。被告雖然辯稱原告
    並沒有正式獲聘，沒有所謂工作權被侵害的問題等語。但是
    ，如果被告沒有偽造本件系教評會第4次會議紀錄，原告應
    該可以在103年第2學期（103年2月1日）起獲聘為嘉大副教
    授，已經認定在前，是因為被告偽造前開會議紀錄（偽造初
    審正取為張炯堡），原告的聘任案才沒有依照規定送請院、
    校教評會複審、決審，並經校長核可，自應類推適用民法第
    100條規定的意旨，認為張炯堡獲聘為嘉大副教授時，原告
    原應取得副教授職務（工作）條件已經成就，而因被告前述
    行為，致使原告無法取得該利益，自應認被告侵害原告的工
    作權，應該負賠償責任。
  ⒉次依民法第216條規定，損害賠償，除了法律另有規定或契約
    另有訂定以外，應該填補債權人所受損害及所失利益。而依
    照通常情形，或者已定的計劃、設備或其他特別情事，可得
    預期的利益，視為所失利益。經查：
  ⑴如果沒有被告的前開行為，原告從103年2月1日起就可以經嘉
    大聘任，取得在國立學校的服務年資，並且依照通常情形，
    可以依規定退休而領取退休金。而因為被告的前述行為，原
    告沒有辦法在103年間在嘉大任教，一直到105年8月1日才轉
    任國立台東大學任教，則原告主張原告在國立學校服務年資
    減少2.5年，而受有領取退休金的差額的損害等情，應該可
    以採信。
　⑵原告主張他是56年9月26日（原告書狀誤載為54年9月26日）
    出生，如果在103年2月1日就在嘉大任職，並且在65歲時屆
    齡退休，以新制服務年資19年計算，可領取的每月退休金是
    44,406元。但是，因為在105年才在國立台東大學任教，退
    休時以服務年資16.5年計算，可以領取的每月退休金是40,1
    36元，每月損失差額為4,270元【計算式：44,406元－40,136
    元＝4,270元】；以我國全國男性平均餘命80歲計算，原告受
    有退休金的差額損失期間為15年，扣除15年的中間利息後，
    一次請求的數額為562,656元【計算式：（4,270元/月×12月
    ）×15年×10.9808（15年的霍夫曼係數）＝562,656元】等情
    ，被告並沒有爭執，應該可以採信。
　㈣原告就前項損害，可以預為請求：
　　原告領取退休金的期限雖然是在121年9月26日才屆至，所受
    前述退休金差額損害也因而具體化。但是，被告已經辯稱不
    負賠償責任等語，顯然有到期不履行的疑慮；而且本件如果
    要求原告在退休時（約11年後）才能訴請賠償，有可能因為
    逸失相關事證，致使請求困難。因此原告主張有預為請求的
    必要等，應為可採。
　㈤原告主張被告前述行為侵害原告的名譽權並訴請賠償，欠缺
    法律上依據：
　⒈依照民法第195條第1項規定，不法侵害他人的名譽，被害人
    雖非財產上的損害，也可以請求賠償相當的金額。所謂「名
    譽」是個人在社會上享有一般人對他的品德、聲望或信譽等
    所給予的評價，屬於個人在社會上所受的價值判斷。因此名
    譽有沒有受損害，應以社會上對他的評價是不是有貶損為依
    據。
　⒉而查教師聘任或者社會上的徵才，常有多人一同候選，經評
    審各該候選人的學識、能力等等事項，而決定要聘任的人選
    。因此，獲聘任的人，固然學識、能力等得到肯定，但是沒
    有獲聘的人，在社會的一般人認知，只是因為學識、能力等
    項不及於該獲聘任的人或者該獲聘任的人比較適合該項職務
    而已，不會因此貶損該未獲聘任的人在社會上的評價。因此
    ，原告雖然因為被告的前述行為致使沒有獲得嘉大聘任，但
    也不能認原告的名譽受到侵害。因此，原告主張名譽受侵害
    而訴請被告賠償精神慰撫金，就欠缺法律依據，不能准許。
    　　
　㈥依據以上論斷，原告依據侵權行為的法律關係，請求被告在1
    21年9月26日給付562,656元，以及從121年9月27日（應給付
    前述金額的次日）起到清償日止，按照年息百分之5計算的
    利息部分，為有理由，應該准許；超過前述應該准許範圍的
    請求，欠缺法律依據，應該駁回。　
　㈦就原告勝訴部分，原告雖然聲明願意提供擔保，請求宣告假
    執行。但是，依照民事訴訟法第390條第1項規定，關於財產
    權的訴訟，在原告釋明如果在判決確定前不為執行，恐怕會
    受到難於抵償或難於計算的損害時，法院才應依照原告的聲
    請，宣告假執行。而查，本件命被告給付的時間是121年9月
    26日，距離現在還有11年多，參酌各級法院辦案期限實施要
    點規定，本件第二、三審的辦案期限分別是2年、1年，而且
    本件案情並不複雜，本件訴訟在前述命給付日前應該可以確
    定，而沒有宣告假執行的必要。因此，應認原告該部分假執
    行的聲請，欠缺權利保護必要，不能准許；原告其餘之訴既
    然被駁回，則該部分假執行的聲請，也失去依據，應該一併
    駁回。
四、訴訟費用負擔的依據：民事訴訟法第79條。　　　
中　　華　　民　　國　　110 　年　　8 　　月　　23　　日
                  民事第三庭法　官　林望民   
以上正本係照原本作成
如對本判決上訴須於判決送達後20日內向本院提出上訴狀 
如委任律師提起上訴者，應一併繳納上訴審裁判費。 
中　　華　　民　　國　　110 　年　　8 　　月　　23　　日
                            書記官　王立梅